【裁判字號】    97,抗,84
【裁判日期】    970123
【裁判案由】    本票裁定
【裁判全文】
臺灣臺北地方法院民事裁定                97年度抗字第84號
抗  告  人  乙○○
相  對  人  安泰商業銀行股份有限公司
法定代理人  甲○○
上列當事人間聲請本票裁定事件，對於民國96年12月27日本院96
年度票字第82906號裁定提起抗告，本院裁定如下：
    主  文
抗告駁回。
抗告費用新台幣壹仟元由抗告人負擔。
    理  由
一、相對人於原審聲請意旨略以：伊執有抗告人於民國93年5月6
    日簽發之本票（下稱系爭本票）1紙，內載金額新台幣（下
    同）77萬元，付款地在抗告人公司事務所，利息按年息12％
    計算，免除作成拒絕證書，到期日為96年9月10日，詎於到
    期日後經提示僅獲其中部分付款，其餘474,367元未獲付款
    ，為此爰依票據法第123條規定，聲請裁定就上開未付票款
    及約定利息為許可強制執行等語。
    原審就系爭本票77萬元其中之474,367元及自96年9月10日起
    至清償日止，按年息12％計算之約定利息，裁定准許強制執
    行。
二、抗告意旨略以：伊經濟狀況困難，但仍有還款之誠意，目前
    與其他銀行協商清償中，為此請求考量伊之生計問題，爰提
    起抗告聲明廢棄原裁定等語。
三、按執票人向本票發票人行使追索權時，得聲請法院裁定後強
    制執行，票據法第123條定有明文。又本票執票人，依票據
    法第123條規定，聲請法院裁定許可對發票人強制執行，係
    屬非訟事件，此項聲請之裁定，及抗告法院之裁定，僅依非
    訟事件程序，以審查強制執行許可與否，並無確定實體上法
    律關係存否之效力，如發票人就票據債務之存否有爭執時，
    應由發票人提起確認之訴，以資解決，殊不容於裁定程序中
    為此爭執（最高法院57年台抗字第76號、56年台抗字第714
    號判例參照）。
四、經查，相對人主張之事實，業已據其提出系爭本票1紙為證
    ，原審就系爭本票為形式上之審查，認其已具備本票各項應
    記載事項，合於票據法第120條規定，屬有效之本票，原裁
    定予以准許，形式上審查即無不合。次查，抗告人所稱縱使
    屬實，按諸前揭說明，亦係實體事項之爭執，應由抗告人另
    行提起訴訟，以資解決，本件非訟程序不得加以審究。從而
    ，抗告意旨指摘原裁定不當，求予廢棄，為無理由，應予駁
    回。
五、據上論結，本件抗告為無理由，爰依非訟事件法第21條第2
    項、第24條第1項、第46條，民事訴訟法第495條之1第1項、
    第449條第1項、第78條，裁定如主文。
中    華    民    國    97    年    1     月    23    日
                  民事民四庭審判長法官  劉坤典
                                  法官  匡  偉
                                  法官  黃柄縉
以上正本係照原本作成
本裁定不得再抗告
中    華    民    國    97    年    1    月     24    日
                                書記官  王黎輝


司法院資訊處製作；財團法人民間司法改革基金會備份。
